【裁判字號】    92,易,755
【裁判日期】    920708
【裁判案由】    竊盜
【裁判全文】
臺灣板橋地方法院刑事判決                          九十二年度易字第七五五號
    公  訴  人  臺灣板橋地方法院檢察署檢察官
    被      告  乙○○
右列被告因竊盜案件，經檢察官提起公訴（九十二年度偵字第八九五號）及移
（九十二年度偵字第六六七五、九二九四號），本院判決如左：
    主  文
乙○○連續竊盜，累犯，處有期徒刑壹年肆月。
    事  實
一、乙○○前曾犯竊盜案件，經本院於民國八十七年十一月十九日判處有期徒刑一年
    二月確定，甫於九十一年十一月二十二日縮刑期滿執行完畢出監，仍不知悔改，
    竟因缺錢花用，意圖為自己不法所有，基於概括犯意，於同年十二月二十一日十
    五時許，在台北縣三重市○○○路體育場附近，見停於路旁之戊○○所有之車牌
    號碼ＤＯ—六０一二號自用小客車右後車窗並未關好，即以手伸進車窗內將車門
    打開之方式進入車內，竊取置於右前座置物箱內之戊○○所有之ＳＯＮＹ牌ＰＤ
    Ａ記事機一台，得手後逃逸，嗣經警於同年月二十四日十時三十分許，在台北縣
    三重市市○街六號前查獲，並扣得ＳＯＮＹ牌ＰＤＡ記事機一台。經檢察官諭令
    限制住居釋放後，復於九十二年三月二十六日五時五十分許，在台北縣三重市○
    ○路第四十一號停車格，見停放於該處之鎰譁實業有限公司所有，由丙○○持有
    使用之車牌號碼Ａ九—七五○一號自小客車右前車窗未關，即打開車門進入車內
    ，搜尋車內財物，惟尚未得手之際經警當場查獲而未遂。經檢察官諭令飭回而釋
    放後，又於九十二年四月二十三日晚間某時，在台北縣三重市○○路三重縣立醫
    院對面，見停於路旁停車格之甲○○所有之車牌號碼五Ｅ—０二一七號自用小客
    車，即以路旁撿拾之石塊打破右後車窗（毀損部分未據告訴），開鎖後竊取其內
    之ＪＶＣ廠牌汽車音響一部及喇叭，得手後將石塊棄置現場後逃逸，嗣因經警於
    遭竊車輛上採得其指紋而知悉上情。再於九十二年五月四日五時三十分許，在台
    北縣三重市○○○路綜合運動場前，見停於路旁停車格之丁○○所有之車牌號碼
    ＥＸ—五三一三號自用小客車，即以路旁撿拾之石塊打破右後車窗（毀損部分未
    據告訴），開鎖後竊取其內之零錢三十五元，甫得手即為警當場查獲。
二、案經台北縣政府警察局三重分局報告臺灣板橋地方法院檢察署檢察官偵查起訴。
    理  由
一、訊據被告乙○○就右揭犯罪事實坦承不諱，與被害人戊○○、丙○○、甲○○、
    丁○○指訴之情節相符，並有ＰＤＡ記事機照片、贓物領據二紙附卷可參，足見
    被告前揭自白與事實相符，堪予採信。事證明確，被告犯行已堪認定，自應依法
    論科。至被告以拾得之石塊打破車窗行竊部分，按刑法第三百二十一條第一項第
    三款攜帶兇器竊盜罪，所稱之兇器，乃依一般社會觀念足以對人之生命、身體、
    安全構成威脅，而具有危險性之「器械」而言，（關於「器械」一語，參見社會
    秩序維護法第六十三條第一項第一款「無正當理由攜帶具有殺傷力之『器械』」
    ；及最高法院七十九年臺上字第五二五三號判例「螺絲起子為足以殺傷人生命、
    身體之『器械』」用語）。而石頭乃自然界之物質，尚難謂為通常之「器械」，
    從而持石頭砸毀他人車窗竊盜部分，尚難論以攜帶兇器竊盜罪，併此敘明（最高
    法院九十二年度台非字第三八號判決參照）。
二、核被告所為，係犯刑法第三百二十條第一項之竊盜罪。被告四次竊盜犯行，時間
    緊接，方法相同，觸犯構成要件相同之罪，雖有既、未遂之別，仍顯係基於概括
    犯意所為，為連續犯，應依刑法第五十六條之規定，以一罪論，並加重其刑。被
    告於九十二年三月二十六日五時五十分許、同年四月二十三日、同年五月四日之
    竊盜犯行，雖未經起訴，然與被告經起訴之竊盜犯行有連續犯之裁判上一罪關係
    ，本院自應加以審認，附此敘明。末查，被告曾因犯竊盜案件，經本院於八十七
    年十一月十九日判處有期徒刑一年二月確定，甫於九十一年十一月二十二日縮刑
    期滿執行完畢出監，有台灣高等法院被告全國前案紀錄表附卷可稽，於前案有期
    徒刑執行完畢後五年內，再犯本件有期徒刑以上之罪，為累犯，應依法就前揭罪
    名遞予加重其刑。爰審酌被告前有多次竊盜前科，屢於判刑、執行、執行強制工
    作出監後旋即再犯，顯然惡習難改，對社會治安危害重大，不宜輕縱，兼衡其年
    逾半百，犯後見事證已明，尚知坦認犯行等一切情狀，量處如主文所示之刑，以
    示警懲。
三、公訴意旨另以：被告於九十一年十二月二十一日十五時許，在台北縣三重市○○
    ○路體育場附近，除竊得戊○○所有之ＳＯＮＹ牌ＰＤＡ記事機一台外，並竊取
    戊○○所有之公事包一個、四千元現金及發票一本等物，因認被告此部分亦涉犯
    竊盜犯行。公訴意旨無非以：被告自承竊取戊○○所有之ＳＯＮＹ牌ＰＤＡ記事
    機一台之犯行，足認其自白為真實；被告雖否認同時竊取戊○○之公事包一個、
    四千元現金、及發票一本等物，惟此部分業據被害人指訴歷歷，故被告此部分所
    辯不足採信，其犯行堪以認定，為其論據。惟查：被告堅決否認有何竊取公事包
    一個、四千元現金及發票一本之犯行，又經被害人戊○○證稱：「我失竊的東西
    只有ＰＤＡ有找到，其他的都沒有找到。我原先是將ＰＤＡ放在右前座的置物箱
    ，其他東西是放在公事包裡面，一起放在後座的腳踏墊上，這些東西是一起失竊
    的，我離開車子到發現失竊，大約經過三個小時，中間左後車窗都沒有關，因為
    我在行車開車時，不小心按到開車窗的按鈕，我發現失竊的時候，左後車窗有一
    條縫，人的手臂可以伸入拔開車門的插栓，所以我認為是因為這樣而失竊的，我
    沒有其他的失竊物品」，「沒有辦法確定（ＰＤＡ和公事包是同一人竊走），是
    警察查獲被告之後，以ＰＤＡ內的資料找到我」（九十二年三月二十日訊問筆錄
    ）。是依被害人所述車窗未關之時間長達三小時，而公事包含所放置物品與ＰＤ
    Ａ分別放置車內不同位置，且公事包所放位置頗為顯眼，自窗外一望即知，尚無
    從排除另有他人竊取公事包之可能性。是仍難僅以被告自承竊取ＰＤＡ之自白，
    認定其另竊取車內其他物品，公訴意旨此部分舉證似嫌未足，無從為被告有罪之
    確信，原應為無罪之判決，惟此部分公訴意旨認為與前揭起訴部分為一罪關係，
    爰不另為無罪之諭知，附此敘明。
據上論斷，應依刑事訴訟法第第二百九十九條第一項前段，刑法第五十六條、第三百
二十條第一項、第四十七條，罰金罰鍰提高標準條例第一條前段，判決如主文。
本案經檢察官郭緯中到庭執行職務。
中      華      民      國    九十二    年      七      月      八      日
                                  臺灣板橋地方法院刑事第五庭
                                          法  官  王  偉  光
右正本證明與原本無異。
如不服本判決，應於判決送達後十日內，向本院提出上訴狀。
                                          書記官  陳  怡  君
中      華      民      國    九十二    年      七      月      九      日
附錄本案論罪科刑法條全文
中華民國刑法第三百二十條
(普通竊盜罪、竊佔罪)
意圖為自己或第三人不法之所有，而竊取他人之動產者，為竊盜罪，處五
年以下有期徒刑、拘役或五百元以下罰金。
意圖為自己或第三人不法之利益，而竊佔他人之不動產者，依前項之規定
處斷。
前二項之未遂犯罰之。


司法院資訊處製作；財團法人民間司法改革基金會備份。
